Inventaris van de Kamer van Koophandel Den Haag: Handelsregisters (bedrijven opgeheven in 1980-2001)
Nationaal Archief, Den Haag
- KAMER VAN KOOPHANDEL 's-GRAVENHAGE HANDELSREGISTER 1980-2001, A
  - Dossiernummers 41759, 41773A, 41773B, 41799A, 42100, 42116, 42145A, 42145B, 42162, 42181, 42252, 42258, 42287, 42558A, 42558B, 42566, 42590, 145594, 145602, 145604, 145606, 145607, 145608, 145610, 145614, 2252
  - Dossiernummers 42598A, 42598B, 42611A, 42611B, 42699, 42772A, 42772B, 42925, 43028, 43030, 43058A, 43058B, 43106, 43148A, 43148B, 43194, 43217A, 43217B, 43217C, 43275, 145626, 145634, 145635, 145649, 145650, 145653, 145655, 145659, 145665, 145667, 145670, 2253
  - Dossiernummers 43335, 43380, 43386A, 43386B, 43459, 43468, 43487A, 43487B, 43506A, 43506B, 43536, 43581, 43600A, 43600B, 43643, 43676A, 43676B, 43715A, 43715B, 146520, 146531, 146543, 146558, 146559, 146565, 146588, 146592, 146608, 2254
  - Dossiernummers 43718A, 43718B, 43742, 43781A, 43781B, 43858A, 43858B, 43886, 43888, 43907A, 43907B, 43928, 44100, 44116A, 44155, 44160A, 44160B, 146621, 146622, 146624, 146630, 146632, 146633, 2255
  - Dossiernummers 44164, 44217A, 44217B, 44218, 44253A, 44253B, 44275, 44386A, 44386B, 44412, 44633, 44687, 44819A, 44819B, 44820, 44861, 44927A, 44927B, 44927C, 44950, 146639, 146644, 146645, 146647, 146649, 146672, 150858, 150860, 150861, 150863, 150865, 150866, 2256
  - Dossiernummers 45080, 45197A, 45197B, 45197C, 45216, 45263, 45379, 45419, 45437, 45439, 45444A, 45444B, 45454, 45474A, 45474B, 45507A, 45507B, 45518A, 45518B, 150868, 150870, 150873, 150875, 150878, 150885, 150886, 150892, 150895, 150903, 150921, 150923, 2257
  - Dossiernummers 45628A, 45628B, 45660A, 45660B, 45774, 45812, 45911, 45912, 45925, 45950, 45974, 45985A, 45985B, 46010, 46082, 46100A, 46100B, 150930, 150933, 150934, 150950, 150954, 150956, 150959, 150960, 150969, 150970, 150972, 150976, 150982, 2258
  - Dossiernummers 46101A, 46101B, 46167At/mD, 46185, 46189, 46193, 46198A, 46198B, 46294, 46308, 150983, 150988, 150991, 150994, 150995, 151000, 151003, 151005, 151009, 151012, 146304, 146306, 146308, 146310, 2259
  - Dossiernummers 46320A, 46320B, 46320C, 46369, 46438A, 46438B, 46521, 46618, 46675A, 46675B, 46706A, 46706B, 46775A, 46775B, 46873, 46882, 47103, 146323, 146339, 146341, 146352, 146359, 146364, 146365, 146374, 146375, 2260
  - Dossiernummers 47119A, 47119B, 47193A, 47193B, 47197, 47215, 47251A, 47251B, 47273A, 47273B, 47283, 47330, 47361A, 47361B, 47440, 47530, 47545, 47645, 144993, 144998, 145002, 145005, 145012, 145020, 145021, 145026, 145027, 145029, 2261
  - Dossiernummers 47666A, 47666B, 47678A, 47678B, 47751, 47764, 47768, 47832A, 47832B, 47932, 47944B, 47996A, 47996B, 48005, 48034A, 48034B, 48150, 145035, 145036, 145039, 145041, 145044, 145046, 145048, 145060, 145061, 145062, 146379, 146381, 146386, 146389, 2262
  - Dossiernummers 48166A, 48166B, 48267, 48309A, 48309B, 48314A, 48314B, 48315, 48374A, 48374B, 48374C, 48418, 48421, 48426D, 48426E, 146406, 146407, 146416, 146430, 146431, 147132, 147138, 147145, 2263
  - Dossiernummers 48430A, 48430B, 48558, 48625, 48645, 48676, 48720A, 48720B, 48725, 48750, 48804A, 48804B, 48822, 48862, 48898A, 48898B, 48909, 48959A, 48959B, 48994A, 48994B, 147146, 147150, 147152, 147160, 147167, 147168, 147172, 147174, 147175, 147177, 147181, 147187, 2264
  - Dossiernummers 49044, 49060, 49089, 49089, 49112, 49113A, 49113B, 49148, 49231, 49260A, 49260B, 49265A, 49265B, 49287, 49317, 49338, 49408, 147188, 147189, 147195, 147199, 147201, 147204, 147206, 147207, 147208, 2265
  - Dossiernummers 49431, 49447A, 49447B, 49552A, 49552B, 49642A, 49642B, 49642C, 49674A, 49674B, 49692, 49696, 49738C, 49772A, 49772B, 49805, 49827, 147389, 147396, 147405, 147410, 147415, 147416, 147417, 147418, 147422, 147424, 147425, 147430, 2266
  - Dossiernummers 49836, 50025, 50081, 50143A, 50143B, 50174, 50187, 50188A, 50188B, 50235A, 50235B, 50351, 50389, 50467, 50473A, 50473B, 50491A, 50491B, 50512, 50528A, 50528B, 50552, 147436, 147441, 147443, 147447, 147448, 147450, 147451, 147456, 147463, 147466, 147467, 2267
  - Dossiernummers 50568A, 50568B, 50589A, 50589B, 50642, 50671A, 50671B, 50702A, 50702B, 50729, 50770, 50828, 50839, 50902A, 50902B, 50934, 50960, 50973, 51045, 51053, 51066, 147469, 147473, 147476, 147480, 147486, 147491, 147492, 147499, 147502, 147505, 147510, 2268
  - Dossiernummers 51172, 51210, 51218, 51224, 51225A, 51225B, 51226, 51234, 51259A, 51259B, 51264A, 51264B, 51295A, 51295B, 51353, 51367, 51402, 51405, 147511, 147513, 147514, 147526, 147527, 147534, 147540, 147542, 147544, 147548, 147549, 147553, 147554, 2269
  - Dossiernummers 51433, 51461, 51517, 51534, 51545a, 51545b, 51578, 51635, 51641, 51731a, 51731b, 51775, 51789, 51892, 52011, 52022a, 52022b, 52105, 52142, 52155, 52188, 52206a, 52206b, 145211, 145213, 145216, 145223, 145226, 145228, 145231, 145234, 145236, 145247, 145252, 145255, 145257, 145260, 145262, 145263, 145269, 145275, 145278, 145283, 2270
  - Dossiernummers 52220a, 52220b, 52222a, 52222b, 52225, 52287, 52353, 52361, 52391, 52396, 52431, 52442, 52451, 52476a, 52476b, 52488, 52522a, 52522b, 52527, 52544, 52565, 52648, 145073, 145075, 145078, 145082, 145090, 145095, 145100, 145101, 145102, 145104, 145107, 145114, 145116, 145120, 145124, 145125, 145127, 145128, 2271
  - Dossiernummers 52758, 52775, 52852, 52888, 52900A, 52900B, 52901, 52922, 53001, 53034, 53057, 53082, 53226, 53261, 145129, 145130, 145135, 145136, 145285, 145286, 145296, 145298, 145306, 145307, 145309, 145315, 145317, 145319, 145320, 145332, 145337, 145342, 145343, 145343, 145347, 145348, 145355, 145356, 145361, 145361, 2272
  - Dossiernummers 53367, 53376, 53429, 53482, 53494, 53541, 53678, 53685, 53693, 53743a, 53743b, 53864a, 53864b, 53906, 53990, 53999, 145429, 145430, 145431, 145432, 145435, 145443, 145444, 145445, 145448, 145449, 145452, 145156, 145465, 145468, 145484, 145486, 145489, 145498, 145506, 145513, 145515, 2273
  - Dossiernummers 54090a, 54090b, 54100, 54183, 54202, 54244a, 54244b, 54273, 54275, 54316, 54330a, 54330b, 54353, 54394, 54423, 54449, 54478, 54505, 144633, 144644, 144646, 144648, 144653, 144654, 144658, 144662, 144671, 144673, 144681, 144682, 144685, 144686, 144687, 144691, 144692, 144694, 144699, 144707, 144710, 144712, 144713, 2274
  - Dossiernummers 54510, 54522, 54527, 54648, 54651, 54683, 54713, 54820, 54841, 54854, 54866, 54875, 54900, 54929, 55040, 55062, 55077, 142271, 142274, 142275, 142276, 142278, 142281, 142287, 142289, 142296, 142297, 142299, 142300, 142301, 142303, 142307, 142310, 142323, 142324, 142325, 142327, 142328, 2275
  - Dossiernummers 55118, 55122a, 55122b, 55171, 55183, 55218, 55225, 55303, 55309, 55336, 55381, 55407, 55432, 143913, 143919, 143924, 143926, 143927, 143928, 143930, 143931, 143936, 143939, 143941, 143947, 143950, 143956, 143958, 143964, 143968, 143970, 143974, 143981, 2276
  - Dossiernummers 55464, 55565a, 55565b, 55582, 55624, 55775, 55793, 55804, 55808, 55859, 55867, 55976, 55993, 56067, 56113, 56120, 56199, 56201, 143983, 143986, 143989, 143993, 143996, 143997, 143998, 143999, 144001, 144005, 144006, 144015, 144031, 144032, 144034, 144043, 144044, 144045, 144051, 2277
  - Dossiernummers 56340, 56343, 56356, 56366, 56369, 56400, 56417, 56445At/mC, 56485, 56493, 56506, 56888, 143258, 143260, 143272, 143274, 143278, 143279, 143282, 143283, 143288, 143292, 143293, 143296, 143297, 143298, 143299, 143304, 143307, 143312, 143320, 2278
  - Dossiernummers 56551, 56551, 56653, 56677, 56743, 56767, 56778, 56825, 56842, 56857, 56884A, 56884B, 144888, 144889, 144891, 144982, 144893, 144985, 144902, 144903, 144904, 2279
  - Dossiernummers 56938, 56988, 57057A, 57057B, 57076, 57171, 57200, 57209, 57211, 57232, 57274, 57371, 57389, 57390, 144907, 144908, 144909, 144910, 144912, 144915, 144917, 144919, 144923, 144926, 144926, 144917, 144927, 2280
  - Dossiernummers 57411, 57419, 57452, 57459, 57493, 57538, 57566, 57613, 57677A, 57677B, 57749, 57793, 57833, 57837, 147054, 147063, 147064, 147065, 147066, 2281
  - Dossiernummers 57904, 57960, 57970, 57983, 58004, 58029, 58060, 58077A, 58077B, 58105, 58137, 58140, 58144, 58159, 58200, 58204, 147067, 147071, 147074, 147075, 147076, 147077, 147081, 147082, 147088, 2282
  - Dossiernummers 58216, 58224, 58240, 58247, 58273, 58275, 58285, 58329, 58392, 58457, 58461, 58511, 58531, 58628, 58642, 58663, 58664, 58664, 58683, 147106, 147108, 147111, 147112, 147118, 147118, 147125, 147127, 147129, 147130, 2283
  - Dossiernummers 58706, 58707, 58712, 58723, 58742, 58776, 58804A, 58804B, 58862A, 58862B, 58898, 58938, 58972, 58991, 58993, 58994, 58995, 2284
  - Dossiernummers 59002, 59049, 59094, 59127, 59183, 59233, 59299, 59304, 59355, 59408A, 59408B, 59409, 59477, 59494, 59510, 59538, 146754, 146757, 146762, 146763, 146769, 146771, 146785, 146794, 146803, 2285
  - Dossiernummers 59622, 59643A, 59643B, 59678, 59682, 59807, 59824, 59843, 59871A, 59871B, 59871C, 59871, 59921, 59925, 59926, 146807, 146810, 146817, 146832, 146836, 146841, 146846, 146849, 146856, 146858, 146859, 2286
  - Dossiernummers 59963, 59993A, 59993B, 60010, 60038, 60049, 60066, 60178, 60181, 60185, 60242A, 60242B, 60242C, 150438, 150441, 150448, 150458, 150461, 150469, 150470, 150476, 150478, 150479, 150491, 2287
  - Dossiernummers 60312, 60338, 60374, 60386, 60407, 60444, 60471, 60483A, 60483B, 60508, 60604, 60636, 60662, 60744, 60764, 146226, 146227, 146229, 146230, 146233, 146238, 146239, 146246, 146250, 146262, 146264, 146266, 146274, 146275, 146277, 146278, 146283, 146285, 146286, 146288, 146289, 146293, 2288
  - Dossiernummers 60908At/mD, 60961, 60967, 61014, 61015, 61028, 61045, 61046, 61066, 61103, 61132, 61170, 146151, 146153, 146154, 146159, 146161, 146165, 146170, 146179, 146180, 146182, 146185, 146186, 146191, 146194, 146201, 146209, 146213, 146214, 146218, 146219, 146223, 2289
  - Dossiernummers 61279, 61290, 61292A, 61292B, 61297, 61316, 61320, 61328, 61329A, 61329B, 61334A, 61334B, 61371, 61395, 61521, 144564, 144566, 144569, 144570, 144571, 144572, 144577, 144588, 144593, 144608, 144614, 144615, 144617, 144618, 2290
  - Dossiernummers 61532, 61579, 61715, 61742, 61745A, 61745B, 61751, 61753, 61778A, 61778B, 61778C, 61826, 61829, 144619, 144625, 144629, 144630, 2291
  - Dossiernummers 61888A, 61888B, 61902, 61919, 61935A, 61935B, 61986, 62007, 62022, 62052, 62061, 62074, 62085, 62104, 146435, 146445, 146446, 146447, 146450, 146451, 146452, 146456, 146458, 146463, 146474, 2292
  - Dossiernummers 62125, 62150, 62156, 62165, 62228, 62240, 62267, 62287, 62303, 62319, 62350, 62379, 62385, 62393, 62399, 146482, 146489, 146491, 146495, 146499, 146502, 146504, 146512, 2293
  - Dossiernummers 62430, 62473, 62482, 62488, 62528, 62532, 62651, 62655, 62692, 62726, 62750, 62785, 62806, 62811, 62880, 62896, 62915, 144773, 144775, 144778, 144780, 144781, 144782, 144783, 144785, 2294
  - Dossiernummers 62916, 62943, 62967, 62990, 63043, 63044A, 63044B, 63071, 63072, 63101, 63110A, 63110B, 63145, 144787, 144788, 144791, 144794, 144796, 144800, 144801, 144804, 144805, 144813, 144822, 144826, 144827, 144830, 2295
  - Dossiernummers 63147, 63173, 63180, 63264, 63282, 63310, 63315, 63319, 63329, 63341, 63345, 63429A, 63429B, 144831, 144834, 144835, 144836, 144837, 144839, 144842, 144848, 144849, 144850, 144854, 144856, 144860, 144862, 144864, 144868, 144869, 144873, 144875, 144880, 144886, 144887, 2296
  - Dossiernummers 63429C, 63429D, 63429E, 63429F, 63432, 63439, 63491, 63544A, 63544B, 2297
  - Dossiernummers 63556, 63561, 63570, 63579, 63589, 63616, 63667, 63750, 63781A, 63781B, 63804, 63810, 63823, 148122, 148123, 148124, 148125, 148131, 148132, 148136, 148138, 148147, 148149, 148153, 148155, 148158, 148167, 148168, 148172, 148176, 148194, 148197, 148202, 148204, 2298
  - Dossiernummers 63838A, 63838B, 63920, 63967, 63968, 63977, 63985, 63996, 64064, 64075, 64081, 64092, 64115, 64122, 144323, 144324, 144325, 144326, 144328, 144329, 144330, 144331, 144343, 144344, 144349, 144350, 144351, 144352, 144357, 144359, 144360, 144361, 144362, 144365, 2299
  - Dossiernummers 64150, 64160, 64194A, 64194B, 64199, 64206, 64210, 64218, 64231, 64249, 64275A, 64275B, 64291, 64300, 142988, 142991, 142992, 142997, 142999, 143000, 143001, 143005, 143015, 143020, 143028, 143033, 143034, 143041, 143042, 143046, 143049, 143053, 143054, 143059, 143061, 2300
  - Dossiernummers 64302, 64310, 64350, 64370, 64377A, 64377B, 64397, 64431, 64481, 64516, 64547, 64555, 64558, 64614, 142927, 142937, 142942, 142943, 142944, 142946, 142947, 142949, 142950, 142955, 142959, 142966, 142967, 142968, 142971, 142975, 142982, 142984, 142985, 142986, 142987, 2301
  - Dossiernummers 64640, 64661, 64733, 64768, 64781, 64851, 64883, 64888, 64894, 64923A, 64923B, 64966, 65020, 65040, 65051, 65061, 65091, 65175, 142738, 142741, 142745, 142747, 142748, 142753, 142754, 142758, 142759, 142761, 142764, 142766, 142768, 142773, 142776, 142779, 142780, 142781, 142782, 142783, 142785, 2302
  - Dossiernummers 65355A, 65355B, 65382, 65385, 65388A, 65388B, 147957, 147958, 147960, 147964, 147973, 147978, 147982, 147986, 147988, 147990, 147996, 148000, 148009, 148010, 148015, 148017, 148018, 148019, 148020, 148022, 148022, 148023, 148025, 2303
  - Dossiernummers 65184, 65187B, 65189, 65190, 65223, 65280, 65317, 65415, 65431, 65446, 65470A, 65470B, 65473, 65510, 65662, 65729, 65758A, 65758B, 65780, 65814, 2304
  - Dossiernummers 65919A, 65919B, 65919C, 65930, 65934, 65952, 65958, 65983, 66015, 66062, 66090, 141997, 141998, 142007, 142011, 142011, 142017, 142026, 142028, 142036, 142038, 142041, 142050, 142061, 142063, 142064, 142067, 142068, 142071, 142081, 2305
  - Dossiernummers 66106, 66165, 66205, 66227, 66227, 66231, 66264, 66306, 66311, 66387, 66394, 66401, 66457, 66458, 66463, 143326, 143331, 143332, 143333, 143336, 143339, 143340, 143342, 143342, 143346, 143349, 143350, 143351, 143356, 143361, 2306
  - Dossiernummers 66479, 66500, 66505, 66545A, 66545B, 66582, 66591, 66608, 66644, 66672, 66680, 66708, 66715, 66719, 66764, 143371, 143376, 143377, 143378, 144052, 144055, 144061, 144068, 144069, 144071, 144074, 144076, 144077, 2307
  - Dossiernummers 66785, 66824, 66876, 66881, 66882, 66929, 66960, 66962, 66963, 66965, 67009, 67028, 144081, 144085, 144088, 144093, 144097, 144099, 144108, 144109, 144110, 144111, 144122, 144124, 2308
  - Dossiernummers 67032, 67049, 67056, 67074, 67085A, 67085B, 67103, 67131, 67135, 67172A, 67172B, 67175A, 67175B, 67175C, 144125, 144127, 144129, 144130, 144134, 144138, 2309
  - Dossiernummers 67205, 67219, 67253, 67258, 67318, 67366, 67369, 67374, 67437, 67447A, 67447B, 67474, 144141, 144142, 144143, 144149, 144155, 144161, 144162, 144164, 144172, 144178, 144190, 144191, 144192, 144193, 144197, 144198, 144199, 144202, 144202, 144203, 144218, 144219, 2310
  - Dossiernummers 67488, 67527, 67547, 67548A, 67548B, 67564A, 67564B, 67571A, 67571B, 67571C, 67590, 67610A, 67613A, 67613B, 67621A, 67621B, 67621C, 144222, 144225, 144228, 144231, 144234, 144247, 144251, 144252, 2311
  - Dossiernummers 67659A, 67663A, 67680, 67685, 67692A, 67692B, 67741A, 67756, 67790, 67804, 67827, 67830, 67891, 67898, 67901, 67978, 68086, 68144, 144253, 144254, 144255, 144257, 144262, 144267, 144274, 144275, 144279, 144281, 144282, 144283, 144285, 144289, 144294, 2312
  - Dossiernummers 68152, 68160, 68204A, 68204B, 68206, 68263, 68295A, 68295B, 68341, 68364, 68368, 68372, 68375A, 68375B, 68401A, 68401B, 68409, 144295, 144296, 144297, 144298, 144302, 144303, 144305, 144308, 144310, 144314, 144315, 144320, 144322, 2313
  - Dossiernummers 68413, 68457, 68467, 68479, 68543, 68548A, 68548B, 68549, 68572, 68576A, 68576B, 150496, 150499, 150516, 150519, 150525, 150531, 150532, 150533, 150535, 150540, 2314
  - Dossiernummers 68606, 68639, 68648, 68675A, 68675B, 68695, 68700A, 68724, 68733, 68760, 68761, 68797A, 68797B, 143379, 143381, 143382, 143386, 143392, 143395, 143396, 143398, 143407, 143411, 143419, 143420, 143421, 2315
  - Dossiernummers 68821, 68860, 68978, 69013, 69029A, 69029B, 69051, 69077, 69079, 69142, 69150, 69181, 69187, 143422, 143424, 143426, 143429, 143449, 143450, 143451, 143452, 143453, 143456, 143467, 143468, 143475, 143475, 143476, 143478, 143479, 143480, 2316
  - Dossiernummers 69234A, 69234B, 69234C, 69252, 69260, 69273A, 69273B, 69312, 69316, 69318, 143481, 143483, 143484, 143486, 143490, 143501, 143502, 143507, 143508, 145144, 145146, 145148, 145150, 145154, 145158, 145162, 145165, 2317
  - Dossiernummers 69330, 69345, 69397, 69457A, 69457B, 69463, 69537, 69545, 69554, 69557, 69562, 69572, 69591, 145167, 145169, 145170, 145171, 145179, 145180, 145192, 145194, 145197, 145198, 145203, 145204, 145208, 145837, 145840, 145842, 145843, 145847, 145849, 2318
  - Dossiernummers 69602, 69620, 69638, 69651, 69682, 69707, 69726, 69752, 69774, 69811, 69850, 69874, 69880, 69884, 69889A, 69889B, 145851, 145852, 145854, 145856, 145864, 145866, 145867, 145871, 145879, 145880, 145881, 145883, 145885, 145886, 145888, 145889, 145890, 2319
  - Dossiernummers 69935, 69985, 69997, 70025, 70041, 70080AT, 70080AU, 70080AV, 70080AW, 70080AX, 2320
  - Dossiernummers 70081, 70141, 70198, 70251, 70270, 70283, 70297, 70372, 70373, 70378, 70385, 70393, 142580, 142581, 142587, 142588, 142589, 142590, 142596, 142597, 142599, 142600, 142601, 142606, 142609, 142616, 142619, 142620, 142622, 142628, 142630, 2321
  - Dossiernummers 70402, 70421, 70430, 70465, 70511A, 70511B, 70511C, 70540A, 70540B, 70540C, 142442, 142448, 142449, 142453, 142455, 142482, 142485, 142486, 142487, 142488, 2322
  - Dossiernummers 70560, 70583A, 70583B, 70589, 70615, 70700, 70726, 70747, 70784, 70785, 70821, 70837, 142492, 142493, 142494, 142496, 142499, 142501, 142503, 142507, 142511, 142513, 142523, 142526, 2323
  - Dossiernummers 70855, 70960a, 70960b, 70962, 70984, 71011, 71019, 71035, 71043, 144716, 144718, 144721, 144725, 144731, 144732, 144735, 144740, 144741, 144742, 144745, 144746, 144748, 144753, 144754, 144755, 144758, 144761, 144762, 144763, 144764, 144766, 2324
  - Dossiernummers 71052, 71084, 71105, 71123a, 71123b, 71126, 71128, 71130, 71137, 71152, 71155, 71156, 71170, 71186a, 143581, 143586, 143588, 143593, 143594, 143595, 143599, 143600, 143607, 143612, 143615, 143616, 143617, 143619, 143625, 143628, 143632, 143637, 143641, 143642, 143650, 2325
  - Dossiernummers 71186, 71211, 71214, 71235, 71274, 71298, 71306, 71333, 71345, 144933, 144934, 144939, 144941, 144949, 144952, 144953, 144954, 144955, 144959, 144960, 144967, 144972, 144974, 144975, 144976, 144977, 144978, 144979, 144981, 144988, 144989, 144990, 2326
  - Dossiernummers 71349, 71357a, 71357b, 71362, 71377, 71392, 71449, 71459, 71460, 143130, 143131, 143137, 143148, 143150, 143151, 143152, 143154, 143158, 143160, 143164, 143166, 143168, 143170, 143171, 143174, 143175, 143181, 143184, 143186, 143187, 143188, 2327
  - Dossiernummers 71473, 71482, 71547, 71552, 71582, 71583At/mC, 71587, 71626a, 71626b, 71672, 147570, 147572, 147575, 147577, 147585, 147593, 147595, 147600, 147604, 147608, 147609, 2328
  - Dossiernummers 71708, 71734, 71741a, 71741b, 71808a, 71808b, 71849, 71861, 71867, 71888, 71893, 71905, 71906, 71955, 147610, 147616, 147625, 147632, 147634, 147637, 147651, 147653, 147663, 145893, 145897, 145899, 145901, 145903, 2329
  - Dossiernummers 71959, 71969, 71974, 71979, 71994, 72013, 72020a, 72020b, 72027, 72048, 72060, 72066a, 72066b, 145904, 145907, 145908, 145909, 145911, 145918, 145922, 145923, 145924, 145927, 145929, 145930, 145944, 145948, 145951, 145957, 145962, 2330
  - Dossiernummers 72066c, 72066d, 72075, 72087a, 72087b, 72093, 72096, 72097, 72104, 147209, 147210, 147211, 147213, 147213, 147214, 147216, 147219, 147222, 147224, 147225, 147234, 147244, 2331
  - Dossiernummers 72116, 72117, 72124, 72145, 72155, 72228, 72272a, 72272b, 72291, 72339, 72365a, 147263, 147266, 147267, 147270, 147274, 147275, 147276, 147280, 147285, 147292, 2332
  - Dossiernummers 72365Bt/mD, 72381, 72383, 72392, 72406, 72425, 72444, 72455, 72478a, 72478b, 72492, 143514, 143515, 143516, 143516, 143517, 143518, 143519, 143524, 143524, 143525, 143540, 143543, 143550, 2333
  - Dossiernummers 72522, 72529b, 72529c, 72557, 72568, 72600, 72610, 72611, 72629, 72635, 72646, 72655, 72659, 143551, 143554, 143555, 143557, 143566, 143567, 143571, 143573, 143575, 143580, 2334
  - Dossiernummers 72660, 72672, 72686, 72707, 72733, 72782, 72801, 72802, 72808, 72844, 72869, 72879, 72896, 72898, 72924, 72942, 143651, 143653, 143656, 143661, 143664, 143671, 143672, 143676, 143677, 143678, 143679, 143684, 143685, 143692, 2335
  - Dossiernummers 73012, 73022, 73024, 73036, 73040, 73077, 73134a, 73134b, 73147, 73154a, 73154b, 73201, 73219, 143694, 143699, 143702, 143704, 143705, 143706, 143706, 143708, 2336
  - Dossiernummers 73240, 73265, 73267, 73277, 73300, 73319, 73370, 73392, 73438, 73452, 73477, 73488, 73514a, 73514b, 73528, 143709, 143711, 143713, 143714, 143715, 143717, 143720, 143723, 2337
  - Dossiernummers 73539, 73563, 73651, 73667, 73686, 73694, 73701, 73704, 73707, 73724, 73736, 73748a, 73748b, 143726, 143727, 143728, 143730, 143732, 143735, 143737, 143738, 143739, 143742, 143744, 143754, 2338
  - Dossiernummers 73749a, 73749b, 73751, 73807, 73819, 73829a, 73829b, 73891, 73929, 73953, 73958, 73969, 73990, 73999a, 142527, 142531, 142532, 142533, 142534, 142537, 142546, 142547, 142552, 2339
  - Dossiernummers 74045, 74052, 74069, 74071, 74073, 74081, 74086, 74087, 74143, 74161a, 74161b, 74166, 74205, 142554, 142554, 142560, 142562, 142563, 142564, 142565, 2340
  - Dossiernummers 74207, 74225a, 74225b, 74225c, 74259, 74274, 74283, 74326, 74348, 74358, 74359, 74455, 74474a, 74474b, 142567, 142568, 142569, 142572, 142577, 142578, 2341
  - Dossiernummers 74477, 74510, 74518A, 74518B, 74522, 74644, 74664, 74667, 74700, 74705, 74759, 74775, 74788, 74798, 143189, 143191, 143192, 143199, 143202, 143204, 143206, 143207, 143209, 143210, 143212, 143218, 143222, 143228, 143229, 2342
  - Dossiernummers 74810, 74832At/mD, 74844, 74868, 74913, 74967, 143237, 143248, 143250, 143251, 143257, 143757, 143758, 143771, 143773, 143775, 143776, 2343
  - Dossiernummers 74971, 74980, 74981A, 74981B, 74981, 74992, 75047, 75053, 75056, 75057, 75063, 75067, 75085, 75096, 75098A, 75098B, 75117, 75122, 143783, 143784, 143786, 143788, 143789, 143796, 143797, 143800, 143804, 143806, 143814, 143815, 143816, 2344
  - Dossiernummers 75169, 75176, 75201, 75213, 75216, 75236, 75242, 75243, 75247, 75270, 75301, 75317A, 75317B, 143823, 143839, 143840, 143843, 143845, 143846, 143850, 143851, 143855, 143856, 143858, 143861, 2345
  - Dossiernummers 75320, 75323, 75366, 75369, 75418, 75423, 75441, 75448, 75453, 75478, 75509, 75520, 143863, 143869, 143870, 143872, 143876, 143878, 143882, 143884, 143890, 143898, 143910, 2346
  - Dossiernummers 75532, 75536, 75548, 75552, 75625, 75659, 75677, 75691, 75701A, 75701B, 75715, 144366, 144367, 144370, 144371, 144372, 144373, 144377, 144378, 144380, 144381, 144387, 144390, 2347
  - Dossiernummers 75733, 75756, 75768, 75769, 75782A, 75782B, 75794, 75798A, 75801, 75813, 75823, 75830, 75840A, 75840B, 75840C, 144393, 144400, 144401, 144404, 144408, 144410, 144412, 2348
  - Dossiernummers 75845, 75858, 75860, 75879, 75881A, 75881B, 75907, 75938, 75943, 75955, 75970, 75971, 75974, 144413, 144416, 144418, 144423, 144425, 144426, 144427, 144431, 144441, 144442, 144443, 144444, 144445, 144448, 144452, 2349
  - Dossiernummers 76038, 76047, 76053, 76057, 76079, 76092, 76104, 76106, 76119, 76132, 76172, 76205, 76212, 76247, 76275, 76326, 144459, 144462, 144466, 144469, 144470, 144473, 144480, 144484, 144485, 144486, 144493, 144497, 144501, 144506, 144508, 144510, 144513, 2350
  - Dossiernummers 76327, 76335, 76348, 76410, 76415, 76416, 76460, 76464a, 76464b, 76468, 76500, 76516, 76530, 76546, 76575, 142329, 142330, 142331, 142333, 142337, 142338, 142340, 142352, 2351